---
title: ""
subtitle: ""
author: ""
date: ""
geometry: "left=0.5cm,right=1cm,top=0.5cm,bottom=1.5cm"
output:
  pdf_document:
    df_print: kable
    toc: true
    toc_depth: 3
    fig_caption: true
    number_sections: TRUE
    includes:
      in_header: "tex/preamble.tex"
      before_body: "tex/pagedegarde_rh.tex"
  html_document: default
  word_document: default
bibliography : [bibliography/bibliography.bib] 
header-includes:
- \usepackage{pdflscape}
- \newcommand{\blandscape}{\begin{landscape}}
- \newcommand{\elandscape}{\end{landscape}} 
---

```{r setup, include=FALSE}
knitr::opts_chunk$set(echo = FALSE,warning=FALSE,error=FALSE,message=FALSE,cache = FALSE)
opts <- options(knitr.kable.NA = "*") # pour remplacer NA avec *
# https://www.youtube.com/watch?v=AlLGeKddUd8&t=28s
# rapport = 
# 1-proportion : = n/N * k  (si % k=100) 
# 2-ratios = 02 quantitées H/F
  ## 2.1-cote   = 02 rapport : probailité evenement / probailité evenement inverse jeu de carte  1 2 3 4  5 6 = 1/5 
  ## 2.2-indice = 100 lit pour un medecin 
# 3-taux : = 
#numerateur :  cas survenus               dans une periode donnée      /dans un espace circonscrit /dans une population définie carcteristique de persone / 
#denominateur: ensemble de la population  dans pendant la meme période /dans le meme  espace       /dans le meme groupe de la population carcteristique de persone
```


\newpage
\listoffigures

\newpage
\listoftables

\newpage

# Région de Médéa

```{r load_library}
rm(list=ls())
if(!require(pacman))install.packages("pacman");library("pacman")
p_load(tidyverse,lubridate,ggthemes,sf,mapsf,yahiatiba)#,kableExtra
#source(file = "drh_function.R",encoding = "UTF-8")
source(file = "ir_function.R",encoding = "UTF-8")
data(wdc)
data(wc_region)
data(djelfa_drh)
```




## Inspection regionale 

Décret exécutif n° 23-216 du 18 Dhou El Kaâda 1444
correspondant au 7 juin 2023 modifiant et
complétant le décret exécutif n° 96-68
du 7 Ramadhan 1416 correspondant au 27 janvier
1996 portant création, missions, organisation et
fonctionnement de l'inspection générale
du ministère de la santé et de la population.[@F20230_40_13]


Arrêté du 29 Dhou El Hidja 1444 correspondant au
17 juillet 2023 fixant le siège et la compétence
territoriale des inspections régionales de la santé.[@F20230_59_19]

## Praticiens Inspecteurs :
  
```{r}
knitr::kable(misp,caption = "Praticiens Inspecteurs Coordinateurs ")
```


```{r}
mtq <- yahiatiba::shp_dzrw  
# mtq <- wc_region
mf_theme("candy")
mf_map(
  x = mtq,var = "WILAYA",type = "typo",
  #pal = c("aquamarine4", "yellow3", "wheat","green","red","white"),
  lwd = 0.5,
  val_order = c("Chlef","Aindefla","Medea","Djelfa","Laghouat","Msila"),
  leg_pos = "topright",
  leg_adj = c(0, 0),
  leg_title = "Wilayas"
)
#mf_label(x = mtq, var = "WILAYA",cex = 0.9, halo = TRUE, r = 0.15)

mf_layout(
  title = "Région Médéa",
  credits = paste0(
    "Sources: DSP Djelfa, 2024\n",
    "Dr TIBA ",
    packageVersion("mapsf")
  )
)
```









```{r,echo=FALSE}
data(region_e_lit)
str <- region_e_lit
rm(region_e_lit)
#glimpse(str)
#levels(str$ETA)
# aindefla
```



\newpage
# Chlef

```{r ,fig.cap = "Communes Wilaya de Chlef",fig.height=6, fig.width=6}
yahiatiba::carte_w_c_pv(wc_region,"Chlef")
```


## Dairas

```{r}
wdc_dairas(wdc,"Chlef")
```

## Communes

```{r}
wdc_communes(wdc,"Chlef")
```


## structures

```{r}
#chlef
yahiatiba::str_lit1_e_x(str,"eph_amr")      #
yahiatiba::str_lit1_e_x(str,"eph_chr")      #
yahiatiba::str_lit1_e_x(str,"eph_cht")      #
yahiatiba::str_lit1_e_x(str,"eph_olm")      #
yahiatiba::str_lit1_e_x(str,"eph_sbh")      #
yahiatiba::str_lit1_e_x(str,"eph_srb")      #
yahiatiba::str_lit1_e_x(str,"eph_tnsa")     #
yahiatiba::str_lit1_e_x(str,"eph_tnsz")     #
yahiatiba::str_lit1_e_x(str,"ehs_tns")      #
```


\newpage
# Ain Defla

```{r ,fig.cap = "Communes Wilaya de Aindefla",fig.height=6, fig.width=6}
yahiatiba::carte_w_c_pv(wc_region,"Aindefla")
```

## Dairas

```{r}
wdc_dairas(wdc,"Aindefla")
```

## Communes

```{r}
wdc_communes(wdc,"Aindefla")
```


## structures publiques EPH

```{r}
yahiatiba::str_lit1_e_x(str,"MAKOUR_Hamou")     #
yahiatiba::str_lit1_e_x(str,"eph_atf")          #
yahiatiba::str_lit1_e_x(str,"LATRACHE_Ahmed")   #
yahiatiba::str_lit1_e_x(str,"FARES_Yahia")      #
```


\newpage
# Médéa

```{r ,fig.cap = "Communes Wilaya de Medea",fig.height=6, fig.width=6}
yahiatiba::carte_w_c_pv(wc_region,"Medea")
```

## Dairas

```{r}
wdc_dairas(wdc,"Medea")
```

## Communes

```{r}
wdc_communes(wdc,"Medea")
```


## structures publiques EPH

```{r}
#medea
yahiatiba::str_lit1_e_x(str,"eph_abcf")      #
yahiatiba::str_lit1_e_x(str,"Benyoucef_Benkhedda")      #
yahiatiba::str_lit1_e_x(str,"eph_bslm")      #
yahiatiba::str_lit1_e_x(str,"eph_chl")      #
yahiatiba::str_lit1_e_x(str,"eph_kbk")      #
yahiatiba::str_lit1_e_x(str,"Mohamed_Boudiaf")      #
yahiatiba::str_lit1_e_x(str,"eph_tblt")      #
```


\newpage
# Djelfa

```{r ,fig.cap = "Communes Wilaya de Djelfa",fig.height=6, fig.width=6}
yahiatiba::carte_w_c_pv(wc_region,"Djelfa")
```

## Dairas

```{r}
wdc_dairas(wdc,"Djelfa")
```

## Communes

```{r}
wdc_communes(wdc,"Djelfa")
```

## structures publiques EPH
```{r}
# djelfa
yahiatiba::str_lit1_e_x(str,"eph_bi")           #eph birine
yahiatiba::str_lit1_e_x(str,"SAADAOUI_Mokhtar") #eph_ao
yahiatiba::str_lit1_e_x(str,"BOUGERA_Ahmed")    #eph_hbb
yahiatiba::str_lit1_e_x(str,"MOUHAD_Abdelkader")#eph_dje
yahiatiba::str_lit1_e_x(str,"HATHAT_Boubaker")  #eph_mi
yahiatiba::str_lit1_e_x(str,"KAKI_Mohamed")     #ehs_me
yahiatiba::str_lit1_e_x(str,"ehs_oph")          #"h ophtalmo
yahiatiba::str_lit1_e_x(str,"BENCHERIF_Ahmed")  #ehs_cac
yahiatiba::str_lit1_e_x(str,"HANI_Mohamed")#    eph_ma
yahiatiba::str_lit1_e_x(str,"HENICHI_Mostapha") #eph_id
```

## RH

```{r}
wilaya_nom <- "Wilaya de Djelfa"

#colnames(djelfa_drh)
#suppressWarnings(yahiatiba::drh_grades(djelfa_drh))
#suppressWarnings(yahiatiba::drh_specialite(djelfa_drh))
#suppressWarnings(yahiatiba::drh_str2(djelfa_drh))
#suppressWarnings(yahiatiba::drh_specialiste_str(djelfa_drh))
#suppressWarnings(yahiatiba::drh_specialiste_str1(djelfa_drh))

```

### Répartition des Ressources hummaines par Etablissment

```{r}
yahiatiba::drh_str(djelfa_drh)
```

### Répartition des Ressources hummaines par Etablissment et Age

```{r}
yahiatiba::drh_sa(djelfa_drh,wilaya_nom)
```

### Répartition des Ressources hummaines par Tranche d'ages 

```{r}
yahiatiba::drh_ta(djelfa_drh,wilaya_nom)
```

### Répartition des Ressources hummaines par Etablissment et grade

```{r}
yahiatiba::drh_str_grade(djelfa_drh)
```

### Répartition des Ressources hummaines par Grade (état numérique)

```{r}
suppressWarnings(yahiatiba::drh_grade(djelfa_drh))
```

### Répartition des Ressources hummaines par Grade (graphe)

```{r}
suppressWarnings(yahiatiba::drh_grade1(djelfa_drh,wilaya_nom))
```

```{r}
rm(djelfa_drh)
```


## MDO

```{r}
wc_algeria <- yahiatiba::wc_algeria
pop <- yahiatiba::pop
df <- yahiatiba::mdo
```

### Déclaration par Année et mois

```{r}
yahiatiba::declaration_a(df) # année mois
```


### Déclaration par Etablissment et sexe

```{r}
yahiatiba::declaration_e(df) # etatblissement sexe
```

### Déclaration par Commune et Sexe

```{r}
yahiatiba::declaration_c(df,pop) # commune sexe population
```

### Déclaration par tranches d'ages

```{r}
yahiatiba::declaration_ta(df)
```

### Déclaration par EPSP

```{r}
yahiatiba::decpta_epsp(df)
```

### Déclaration par Commune et tranches d'ages

```{r}
yahiatiba::decpta_commune(df)
```

### Déclaration par Pathologie te tranches d'ages 

```{r}
yahiatiba::decpta_pathologie(df)
```

### Déclaration par tranches d'ages

```{r}
yahiatiba::declaration_ta1(df,900,300)
```

### Déclaration par Pathologie et mois

```{r}
yahiatiba::declaration_p(df)
```

### Population par commune (état SIG)

```{r}
yahiatiba::carte()
```

### Déclaration par Commune (état SIG)

```{r}
yahiatiba::sigmdo(wc_algeria,df)
```

### Déclaration par Temps

```{r}
##yahiatiba::mdots(df)
```

```{r}
rm(wc_algeria,pop,df)
```


\newpage
# Laghouat

```{r ,fig.cap = "Communes Wilaya de Laghouat",fig.height=6, fig.width=6}
yahiatiba::carte_w_c_pv(wc_region,"Laghouat")
```

## Dairas

```{r}
wdc_dairas(wdc,"Laghouat")
```

## Communes

```{r}
wdc_communes(wdc,"Laghouat")
```


## structures publiques EPH
```{r}
#laghouat
yahiatiba::str_lit1_e_x(str,"eph_lgt")      #
yahiatiba::str_lit1_e_x(str,"eph_mxt")      #
yahiatiba::str_lit1_e_x(str,"eph_afl")      #
yahiatiba::str_lit1_e_x(str,"eph_ksh")      #
yahiatiba::str_lit1_e_x(str,"ehs_mel")      #
yahiatiba::str_lit1_e_x(str,"ehs_mea")      #
```


\newpage
# Msila

```{r ,fig.cap = "Communes Wilaya de Msila",fig.height=6, fig.width=6}
yahiatiba::carte_w_c_pv(wc_region,"Msila")
```

## Dairas

```{r}
wdc_dairas(wdc,"Msila")
```

## Communes

```{r}
wdc_communes(wdc,"Msila")
```


## structures publiques EPH
```{r}
#msila
yahiatiba::str_lit1_e_x(str,"eph_alm")      #
yahiatiba::str_lit1_e_x(str,"eph_bns")      #
yahiatiba::str_lit1_e_x(str,"eph_sda")      #
yahiatiba::str_lit1_e_x(str,"eph_bsd")      #
yahiatiba::str_lit1_e_x(str,"eph_mgr")      #
yahiatiba::str_lit1_e_x(str,"eph_msl")      #
yahiatiba::str_lit1_e_x(str,"ehs_me")      #
yahiatiba::str_lit1_e_x(str,"ehs_psc")      #
```



\newpage
# Région

## Wilayas

```{r}
wdc_tbl_w <- function(region) {
wilayapop <- region %>% 
  dplyr::select(WILAYA,DAIRA,POP,SUP) %>%
  dplyr::group_by(WILAYA) %>%
  dplyr::summarise(POPW = sum(POP),
                   SUPT = sum(SUP),
                   COMMUNE = n()
                   ) %>%
  dplyr::mutate(DENS = round(POPW/SUPT, digits = 2)) %>%
  dplyr::arrange(WILAYA) #%>%  View()
N=nrow(wilayapop)
totalpop  <- data.frame(WILAYA=paste0("Total : ",N), t(colSums(wilayapop[, -1])))
df_new <- rbind(wilayapop,totalpop) #sep,
knitr::kable(df_new,
             col.names = c('Wilayas', 'Population', 'Superficie','Commune', 'Densité'),
             caption = paste0("Région médéa:Wilayas"),align = "lrrrrrrrr")    
}

wdc_tbl_w(wdc)

```


## Dairas

```{r}
wdc_tbl_d <- function(region) {
wilayapop <- region %>% 
  dplyr::select(WILAYA,DAIRA,POP,SUP) %>%
  dplyr::group_by(DAIRA) %>%
  dplyr::summarise(POPW = sum(POP),
                   SUPT= sum(SUP),
                   COMMUNE=n()
                   ) %>%
  dplyr::mutate(DENS = round(POPW/SUPT, digits = 2)) %>%
  dplyr::arrange(DAIRA) #%>%  View()
N=nrow(wilayapop)
totalpop  <- data.frame(DAIRA=paste0("Total : ",N), t(colSums(wilayapop[, -1])))
df_new <- rbind(wilayapop,totalpop) #sep,
#View(df_new)  
knitr::kable(df_new,
             col.names = c('Wilayas', 'Population', 'Superficie', 'Commune', 'Densité'),
             caption = paste0("Région médéa:Dairas"),align = "lrrrrrrrr")    
}
wdc_tbl_d(wdc)


```



## structures

```{r}
str_lit_wil(str)
str_lit_dai(str)
str_lit_com (str)
str_lit_cs(str)
str_lit_typ (str)
str_lit_eta(str)
str_lit_ser (str)
```


```{r}
str_ser_lit(str,"gyneco obstetrique")
str_ser_lit(str,"pediatrie")
str_ser_lit(str,"chirurgie generale")
str_ser_lit(str,"medecine interne")
str_ser_lit(str,"ophtalmologie")
str_ser_lit(str,"reanimation")
str_ser_lit(str,"umc")
```




# Annexes

\newpage

\includepdf[pages=12-13]{pdf_tuto/F20230_40_13.pdf}

\newpage

\includepdf[pages=19-19]{pdf_tuto/F20230_59_19.pdf}

\newpage

# Références

